臺灣屏東地方法院民事判決
                                    110年度屏簡字第518號
原      告  鄭羅富美
訴訟代理人  鄭昌隆  
被      告  顏振佑  
訴訟代理人  黃順呈  
上列當事人間請求損害賠償事件，本院於民國111 年2 月10日言
詞辯論終結，判決如下：
    主      文
一、被告應給付新臺幣（下同）167,768元，及自民國110年10月
    4日起至清償日止，按週年利率百分之5計算之利息。
二、原告其餘之訴駁回。
三、訴訟費用由被告負擔百分之15，餘由原告負擔。
四、本判決第一項得假執行，但被告如以167,768元為原告預供
    擔保，得免為假執行。
    事實及理由
一、原告主張：
  ㈠被告於民國108年9月24日下午4時54分許，駕駛車牌號碼0000
    -00號自用小貨車，沿屏東縣屏九如鄉屏和路由東往西方向
    行駛，於行經該路段與昌榮路交岔口欲向北左轉進入昌榮路
    時，本應注意汽車行近行人穿越道，遇有行人穿越時，無論
    有無交通指揮人員指揮或號誌指示，均應暫停讓行人先行通
    過，竟疏未注意上開規定，貿然左轉，適原告步行經過肇事
    地點而遭原告撞擊，原告因而受傷倒地（下稱系爭事故），
    受有左側第五、六肋閉鎖性骨折、左膝挫傷之傷害（下稱系
    爭傷害）。
  ㈡原告因系爭事故支出醫療費用新臺幣（下同）9,988元，於系
    爭傷勢之休養恢復期間，均由家人看護，以每日1,200元計
    算及醫囑須專人看護之1個月計算，受看護費有36,000元之
    損害（1,200×30＝36,000），並因系爭傷勢支出購買醫療相
    關器材，增加日常生活支出38,130元，且因系爭傷害須往返
    醫院復健，支出交通費用28,500元。又原告因被告上開行為
    受有系爭傷害，所受身心上痛苦非可言喻，併請求精神慰撫
    金1,000,000元，與前開項目合計1,112,618元。為此，爰依
    侵權行為之法律關係提起本件訴訟等語，並聲明：被告應給
    付原告1,112,618元，及自起訴狀繕本送達翌日起至清償日
    止，按週年利率5%計算之利息。
二、被告則以：對於原告另行購買維他命、維骨力、安怡奶粉及
    尿布等物品，未經醫師診斷，與原告因系爭事故所受傷勢欠
    缺因果關係，且原告請求之精神慰撫金亦屬過高等語，資為
    抗辯，並聲明：原告之訴駁回。
三、兩造不爭執之事項：
  ㈠被告於108年9月24日下午4時54分許，駕駛牌號碼0000-00號
    自用小貨車，沿屏東縣屏九如鄉屏和路由東往西方向行駛，
    於行經該路段與昌榮路交岔口欲向北左轉進入昌榮路時，本
    應注意汽車行近行人穿越道，遇有行人穿越時，無論有無交
    通指揮人員指揮或號誌指示，均應暫停讓行人先行通過，竟
    疏未注意上開規定，貿然左轉，適原告步行經過肇事地點而
    遭原告撞擊，原告因而受傷倒地，受有左側第五、六肋閉鎖
    性骨折、左膝挫傷之傷害。
  ㈡原告因系爭事故受傷支出醫療費用9,988元。
  ㈢原告因系爭事故受傷有專人半日照顧一個月之必要，以每日1
    ,200元計算看護費用，被告不爭執。
  ㈣原告因系爭事故受傷購買輔具耗材等醫療相關器材增加日常
    生活支出，就購買碘酒、雙氧水、紗布、外傷藥膏、輪椅，
    護腰帶，助行器、助行手杖，合計13,280元部分，被告不爭
    執。
  ㈤原告因系爭事故搭乘計程車就醫支出交通費用28,500元。
  ㈥原告尚未因系爭事故領取強制險理賠金。
四、得心證之理由：
  ㈠按汽車行近行人穿越道，遇有行人穿越時，無論有無交通指
    揮人員指揮或號誌指示，均應暫停讓行人先行通過，道路交
    通安全規則第103條第2項訂有明文。本件被告於上開時、地
    駕駛車牌號碼0000-00號自用小貨車，於行近行人穿越道時
    未禮讓行人先行通過，因而與原告發生碰撞，致原告受有系
    爭傷害等情，為兩造所不爭執，並有義大醫療財團法人義大
    醫院（下稱義大醫院）診斷證明書、屏東縣○○○○○里○○○000○
    0○0○里○○○○00000000000號函附系爭事故相關資料調查卷宗
    及彩色照片在卷可參（本院卷第15至16頁、第65至82頁），
    是此部分事實堪以認定，足認被告之過失行為與原告受傷之
    結果間，具相當因果關係，原告主張被告應負侵權行為之損
    害賠償責任，自屬有據。
  ㈡按違反保護他人之法律，致生損害於他人者，負賠償責任。
    汽車、機車或其他非依軌道行駛之動力車輛，在使用中加損
    害於他人者，駕駛人應賠償因此所生之損害。不法侵害他人
    之身體或健康者，對於被害人因此喪失或減少勞動能力或增
    加生活上之需要時，應負損害賠償責任。不法侵害他人之身
    體、健康、名譽、自由、信用、隱私、貞操，或不法侵害其
    他人格法益而情節重大者，被害人雖非財產上之損害，亦得
    請求賠償相當之金額。民法第184條第2項本文、第191條之2
    本文、第193條第1項、第195條第1項分別定有明文。本件原
    告因被告之過失行為受有系爭傷害，二者間具有相當因果關
    係，如前所述，被告自應負賠償責任，原告請求被告賠償因
    此所受之損害，核屬有據，茲就其請求之項目及金額，是否
    准許，分別說明如後：
  ⒈醫療費用9,988元部分：
　　原告主張因系爭事故受傷支出醫療費9,988元等語，並提出
    義大醫院急診收據及門診收據為證（見本院卷第25至53頁）
    ，依卷附義大醫院診斷證明書所載診斷內容及該院111年1月
    17日義大醫院字第11100110號函（本院卷第15至16、151頁
    ），足認原告係因系爭事故所受傷害就診，被告對於原告因
    系爭事故支出此等費用亦無爭執（本院卷第161至162頁），
    是原告此部分之請求應予准許。
  ⒉看護費用36,000部分：
　　原告主張原告於108年9月24日急診治療後，需有專人半日照
    顧一個月，以每一半日1,200元計算，受有看護費36,000元
    之損害等語，並提出義大醫院診斷證明書為憑（本院卷第15
    至16頁），且經本院函詢義大醫院函覆略以：原告因肋骨骨
    折、疼痛至活動受限，對需上肢活動之日常生活造成影響，
    於108年9月24日至108年10月23日需專人半日看護等語，有
    該院111年1月17日義大醫院字第11100110號函可佐（本院卷
    第151頁）。按親屬代為照顧被害人之起居，固係基於親情
    ，但親屬看護所付出之勞力並非不能評價為金錢，雖因二者
    身分關係而免除被害人之支付義務，惟此種基於身分關係之
    恩惠，自不能加惠於加害人，故由親屬看護時雖無現實看護
    費之支付，仍應認被害人受有相當於看護費之損害，得向加
    害人請求賠償，始符公平原則，最高法院94年度台上字第15
    43號判決要旨參照。是原告受傷後雖由親屬照顧而非另僱看
    護，然依前開最高法院見解，原告仍得請求被告賠償看護費
    用。又原告主張於108年9月24日起一個月間有專人半日看護
    必要，並以每一半日1,200元計算一節，被告並無爭執（本
    院卷第161至162頁），是此部分原告應可請求看護費36,000
    元（計算式：1,200×30＝36,000）。
  ⒊醫療器材費用38,130部分：
　　原告主張其因系爭事故增加生活上必要費用之支出38,130元
    ，有購買收據附卷可參（本院卷第55至58頁），本院審酌原
    告所受左膝擦挫傷為外傷，應有使用碘酒、雙氧水、紗布及
    外傷藥膏等醫療器材之必要，且原告於系爭事故後持續於復
    健科就診，且原告於系爭事故發生時已屆75歲，其移動能力
    卻因系爭傷害受有影響，而有使用輪椅、護腰帶、助行器、
    助行手杖之必要，被告對此部分請求之項目及金額亦不爭執
    （本院卷第161至162頁），堪認原告此部分請求，洵屬正當
    。至原告請求尿布、安怡奶粉、亞培安素、維他命B群、維
    骨力等，固據其提出購買收據為憑，惟此部分請求，原告既
    未舉證係經醫囑指示方自行購買服用或使用，亦未舉證證明
    於醫學上有其必要性及有效性，是其主張因本件事故受傷有
    增加生活上需要尿布、安怡奶粉等之必要等語，委無可採。
    是原告請求被告給付生活上必要費用之支出13,280元，洵屬
    有據，逾此範圍之請求，則屬無據。
  ⒋交通費用28,500元部分：
　　原告主張因系爭事故所受傷勢，至義大醫院就醫共57趟，以
    每趟來回車資500元計算，共計支出交通費用28,500元等語
    ，並據原告提出車資預估表、門診收據為憑（本院卷第25至
    53頁、第133頁），本院審酌自原告住處前往義大醫院單趟
    之計程車資約為495元，則被告以來回車資500元為交通費用
    之請求，並未逾其實際支出之費用，而原告所受下肢傷勢雖
    僅有左膝擦挫傷，惟考量原告於系爭事故發生時之年齡及其
    移動能力，其就醫時確有搭乘計程車往返之必要，且被告就
    原告主張之趟次及金額均不爭執（本院卷第161至162頁），
    是原告主張因系爭事故之傷勢而回診，支出交通費用共計28
    ,500元（計算式：500元×57趟＝28,500元），核屬有據，應
    予准許。
  ⒌精神慰撫金1,000,000元部分：
　　按精神慰撫金之酌定，除原告所受之傷害程度外，尚應審酌
    兩造之身分地位、學識經歷、財產狀況、痛苦程度等節以定
    之。次按，慰藉金之賠償須以人格權遭遇侵害，使精神上受
    有痛苦為必要，其核給之標準固與財產上損害之計算不同，
    然非不可斟酌雙方身分資力與加害程度，及其他各種情形核
    定相當之數額，最高法院51年台上字第223 號、76年台上字
    第1908號裁判要旨可資參照。本件被告因過失行為致原告受
    有系爭傷害，已如前述，為不法侵害原告身體權，使其受有
    身體疼痛及精神上痛苦，其依民法195 條第1 項規定請求非
    財產上之損害，應屬有據。本院審酌原告於系爭事故發生時
    尚能在家中經營之店面幫忙，現無獨立收入，主要由子女奉
    養；被告勞保現投保於台灣菸酒股份有限公司屏東酒廠，投
    保薪資為45,800元，經本院調取兩造勞保投保資料核閱無誤
    ，並經原告陳明在卷（本院卷第124 頁、證物袋），原告10
    8 年度有無所得收入、名下無財產，被告108 年度有股利及
    薪資所得共9 筆，名下有不動產6 筆，有其等108 年度財產
    所得調件明細表可參（詳見本院訴字卷末頁證物袋），復衡
    酌原告所受傷害程度及精神痛苦非輕，其因系爭事故導致日
    常生活起居及活動能力受影響，暨兩造教育程度、經濟狀況
    、本件過失情節等情，認原告請求精神慰撫金80,000元尚屬
    適當，應予准許。逾此範圍之請求，尚屬無據。
  ⒍依上開說明，原告得請求被告賠償之損害金額應為167,768元
    （計算式：醫療費用9,988元＋看護費用36,000元＋醫療器材
    費用13,280元＋交通費用28,500元＋精神慰撫金80,000＝167,7
    68）。
五、綜上所述，本件原告依侵權行為之法律關係，請求被告給付
    167,768元，及自起訴狀繕本送達翌日即110年10月4日起（
    本院卷第87頁）至清償日止，按週年利率5%計算之利息，為
    有理由，應予准許。逾此範圍之請求，則無理由，應予駁回
    。
八、本件原告勝訴部分係就民事訴訟法第427條第2項訴訟適用簡
    易程序所為被告敗訴之判決，爰依同法第389條第1項第3款
    規定，依職權宣告假執行。並依同法第392條第2項規定，依
    職權宣告被告預供擔保後，得免為假執行。
九、本件事證已臻明確，兩造其餘陳述及攻擊防禦方法核與判決
    結果不生影響，爰不逐一論述，附此敘明。
十、訴訟費用負擔之依據：民事訴訟法第79條。
中　　華　　民　　國　 111　　年　　2 　　月　　24　　日
                  屏東簡易庭  法  官  彭聖芳
正本係照原本作成。
如對判決上訴，須於判決送達後20日內向本院提出上訴狀，其未
表明上訴理由者，應於提出上訴後20日內向本院補提理由書狀（
均須按他造當事人之人數附繕本）。
如委任律師提起上訴者，應一併繳納上訴審裁判費。
中　　華　　民　　國　　111 　年　　2 　　月　　24　　日
                              書記官  孫秀桃